【裁判字號】    98,易,1357
【裁判日期】    990329
【裁判案由】    竊盜
【裁判全文】
臺灣高雄地方法院刑事判決              98年度易字第1357號
公  訴  人  臺灣高雄地方法院檢察署檢察官
被      告  乙○○
            丙○○
上列被告因竊盜案件，經檢察官提起公訴（98年度偵字第28696
號），本院以簡式審判程序審理，判決如下：
    主  文
乙○○、丙○○共同犯攜帶兇器竊盜罪，均累犯，各處有期徒刑
捌月。
    事  實
一、乙○○前因詐欺案件，經本院以95年度簡字第5170號判處有
    期徒刑5 月確定，於民國96年1 月3 日易科罰金執行完畢。
    丙○○前因搶奪、詐欺、肇事逃逸等案件，分別經本院以94
    年訴字第4404號、95年簡字第1795號、95年度交訴字第101
    號判處有期徒刑各2 年、3 月、8 月確定，嗣因96年減刑，
    上開3 罪經本院以96年度聲減字第5717號裁定分別減刑後再
    定其應執行刑有期徒刑2 年5 月又15日確定，於97年1 月29
    日假釋出監，所餘刑期於97年3 月18日屆滿，未經撤銷假釋
    ，以已執行論。
二、詎乙○○、丙○○均未知警惕，復共同意圖為自己不法之所
    有，基於攜帶兇器竊盜之犯意聯絡，於98年9 月27日15時30
    分許（起訴書誤載98年9 月17日11時10分許，經檢察官當庭
    更正），由乙○○攜帶其所有客觀上足對人之身體安全構成
    威脅，足供兇器使用之梅花扳手1 支，騎乘車號216-BKK 號
    重機車搭載丙○○，同往高雄縣仁武鄉仁福村（起訴書誤載
    福德村，經檢察官當庭更正）之活動中心旁，推由丙○○在
    機車上把風接應，乙○○下車持上開梅花扳手，將停放路旁
    屬甲○○所有車號209-BR號曳引車（俗稱大拖車）車頭內之
    汽車電瓶1 顆（湯淺廠牌、N150型號、價值新台幣〈下同〉
    4,500 元）拆下，搬至所騎機車之腳踏板上，共同竊取上開
    汽車電瓶得手後，欲一同離開現場之際，適為車主甲○○發
    現並報警處理，經警據報到場並在高雄縣仁武鄉仁安三巷24
    之10號前逮捕二人，因而查獲，並扣得前述汽車電瓶1 顆（
    已發還車主甲○○）。至於梅花扳手則因乙○○於脫逃之際
    隨手丟棄，經警沿途搜尋仍未尋獲。
三、案經高雄縣警察局仁武分局報請臺灣高雄地方法院檢察署檢
    察官偵查起訴。
    理  由
一、本件被告乙○○、丙○○所犯刑法第321 條第1 項第3 款之
    攜帶兇器竊盜罪，屬死刑、無期徒刑、最輕本刑為3 年以上
    有期徒刑以外之罪，其二人於本院審理時中，均就被訴事實
    為有罪之陳述，經本院告知簡式審判程序之旨，並聽取當事
    人之意見後，認無不得或不宜以簡式審判程序審理之情形，
    爰依刑事訴訟法第273 條之1 第1 項之規定，裁定本件進行
    簡式審判程序。
二、查被告乙○○、丙○○二人均於本院審理中，對於前揭事實
    坦承不諱（見本院卷第198 頁），且經證人即被害人甲○○
    於警詢中指訴綦詳（見警卷第11-13 頁），並有證人指認被
    告二人之口卡照片、刑事檔案照片各1 幀、高雄縣政府警察
    局仁武分局員警職務報告、扣押筆錄、扣押物品目錄表、扣
    押物品收據、被害人甲○○所簽具之贓物認領保管單各1 份
    、現場採證照片共8 幀附卷可稽（見警卷第6 、15-28 頁）
    ，復有汽車電瓶1 顆扣案為憑（已發還被害人）。被告二人
    之自白既有上開卷證可佐，足認與事實相符，自堪採為論科
    之依據。本件事證明確，被告二人前揭犯行均堪認定，應予
    依法論科。
三、按刑法第321 條第1 項第3 款之攜帶兇器竊盜罪，以行為人
    攜帶兇器竊盜為其加重條件，此所謂兇器，其種類並無限制
    ，凡客觀上足對人之生命、身體、安全構成威脅，具有危險
    性之兇器均屬之，且祇須行竊時攜帶此種具有危險性之兇器
    為已足，不以攜帶之初有行兇之意圖為必要（最高法院79年
    台上字第5253號判例意旨參照）。本件被告行竊時所攜帶之
    梅花扳手1 支，屬堅硬鐵器，既能用於拆卸拖車電瓶，客觀
    上足以對他人之生命、身體構成威脅，自屬兇器無疑。
四、核被告乙○○、丙○○所為，均係犯刑法第321 條第1 項第
    3 款之攜帶兇器竊盜罪。被告二人就上開犯行間，具有犯意
    聯絡及行為分擔，均應論以共同正犯。又其二人分別有如事
    實欄第一段所載之犯罪科刑及執行情形，各有臺灣高等法院
    被告前案紀錄表1 份在卷可稽（見本院卷第209 、213-217
    頁），其等分別於受徒刑之執行完畢後，5 年以內故意再犯
    本件有期徒刑以上之罪，皆屬累犯，均應依刑法第47條第1
    項之規定加重其刑。
五、審酌被告二人各有前述前案紀錄，素行俱屬不良，且二人皆
    年值青壯，身心健全，均不思循正當途徑賺取金錢，竟共同
    攜帶兇器竊取被害人之財物，價值觀念偏差，均應予以導正
    。衡以二人所竊電瓶價值4,500 元，尚非過鉅，被告丙○○
    負責把風接應，被告乙○○則下手行竊，參與行為輕重有別
    ，乙○○於查獲後始終坦認犯行；丙○○於警詢、偵查中均
    否認犯行，犯罪後態度優劣不同，乙○○教育程度高職肄業
    、業工、家境勉持；丙○○則為國中肄業、無業、家境勉持
    ，有受詢問人基本資料表各1 份在卷可參（見警卷第1 頁、
    偵卷第19頁），二人智識程度及生活狀況高低有異，及其二
    人犯罪之動機、手段等一切情狀，各量處如主文所示之刑，
    以資儆懲。
六、至於被告二人行竊時所用之梅花扳手1 支，屬常見之手工具
    而難以特定，已因被告乙○○於脫逃之際隨手丟棄，經警沿
    途搜尋仍未尋獲，業據其供明在卷（見本院卷第204 頁），
    並為員警職務報告所明載（見警卷第15頁），為免執行困難
    ，爰不予宣告沒收，附此敘明。
據上論斷，應依刑事訴訟法第284 條之1 、第273 條之1 第1 項
、第299 條第1 項前段，刑法第28條、第321 條第1 項第3 款、
第47條第1 項，判決如主文。
本案經檢察官鄧怡君到庭執行職務。
中    華    民    國    99    年    3     月    29    日
                  刑事第十六庭  法  官  林柏壽
以上正本係照原本作成。
如不服本判決，應於收受判決後10日內向本院提出上訴書狀，並
應敘述具體理由。其未敘述上訴理由者，應於上訴期間屆滿後20
日內向本院補提理由書（均須按他造當事人之人數附繕本）「切
勿逕送上級法院」。
中    華    民    國    99    年    3     月    29    日
                                書記官  洪嘉慧
附錄本案論罪科刑法條：
刑法第321 條第1 項
犯竊盜罪而有左列情形之一者，處6月以上、5年以下有期徒刑：
一、於夜間侵入住宅或有人居住之建築物、船艦或隱匿其內而犯
    之者。
二、毀越門扇、牆垣或其他安全設備而犯之者。
三、攜帶兇器而犯之者。
四、結夥三人以上而犯之者。
五、乘火災、水災或其他災害之際而犯之者。
六、在車站或埠頭而犯之者。

司法院資訊處製作；財團法人民間司法改革基金會備份。
